臺灣新北地方法院民事裁定
111年度補字第1473號
原      告  李陳素貞
            陳炳樺  
共      同
訴訟代理人  吳金棟律師

被      告  北台寶凰宮（即寶凰宮虛空地母廟）

兼
法定代理人  許錫倫  

共      同
訴訟代理人  金學坪律師
            陳觀民律師
上列當事人間請求排除侵害等事件，本院裁定如下：
    主  文
原告應於裁定送達後五日內補繳裁判費用新臺幣參仟玖佰柒拾元
，逾期未補，即駁回起訴。
    理  由
一、按訴訟標的之價額，由法院核定。核定訴訟標的之價額，以
    起訴時之交易價額為準；無交易價額者，以原告就訴訟標的
    所有之利益為準。以一訴主張數項標的者，其價額合併計算
    之。以一訴附帶請求其孳息、損害賠償、違約金或費用者，
    不併算其價額，民事訴訟法第77條之1第1項、第2項、第77
    條之2第1項前段及第2項分別定有明文。又原告之訴有起訴
    不合程式或不備其他要件之情形者，依其情形可以補正，經
    審判長定期間命其補正而不補正者，法院應以裁定駁回之，
    民事訴訟法第249條第1項第6款規定甚明。
二、原告提起本件訴訟，未據繳納裁判費，起訴程式自有欠缺，
    應予補正。查本件原告訴之聲明㈠被告應將原告所有新北市○
    ○區○○段00000000地號土地（下稱系爭土地）「加鋪水泥之
    部分刨除」後返還原告。㈡被告應給付原告新臺幣（下同）5
    0萬元及自收受起訴書狀翌日起算至清償日止，按年利率百
    分之五計算之利息等語。揆諸前揭意旨，訴之聲明㈠應以原
    告就訴訟標的所能獲得之利益為計算，而依其理由欄記載：
    加鋪水泥占用面積約為90平方公尺（詳細面積容丈量後確定
    ）等語，又系爭土地111年1月公告土地現值為4,100元／平方
    公尺，有系爭土地第一類登記謄本在卷可稽（見本院卷第27
    頁），是其訴訟標的價額應核定為36萬9,000元【計算式：
    占用面積90平方公尺×系爭土地111年1月公告土地現值為4,1
    00元／平方公尺＝36萬9,000元】；訴之聲明㈡部分，依理由欄
    所載，原告係主張因被告占用系爭土地所生之損害賠償，應
    屬訴之聲明㈠之附帶請求，自不併算其價額。從而，本件訴
    訟標的價額應核定為36萬9,000元，應徵第一審裁判費3,970
    元。茲依前揭法律規定，命原告限期補繳裁判費(詳如主文
    所示)，逾期未補繳，即駁回其訴。
三、依前揭規定，裁定如主文所示。 
中　　華　　民　　國　　111 　年　　9 　　月　　15　　日
                  民事第五庭  審判長法  官  高文淵
　　　　　　　　　                 
　　　　　　　　　                  法  官  曹惠玲
　　　　　　　　　
　　　　　　　　　                  法  官  劉容妤 
以上正本係照原本作成。
如不服本裁定關於核定訴訟標的價額部分，應於送達後10日內向
本院提出抗告狀，並繳納抗告費新臺幣1,000元；其餘關於命補
繳裁判費部分，不得抗告。
中　　華　　民　　國　　111 　年　　9 　　月　　15　　日
                                    書記官  黃信樺